臺灣新北地方法院刑事裁定　　　　　110年度單禁沒字第171號
聲　請　人　臺灣新北地方檢察署檢察官
被　　　告　黃健晃


上列被告因違反毒品危害防制條例案件，經聲請人聲請宣告沒收
違禁物（110 年度聲沒字第569 號），本院裁定如下：
    主  文
扣案如附表編號㈠至㈨、物品名稱及數量欄所示之物均沒收銷
燬之。
其餘聲請駁回。
    理  由
一、本件聲請意旨略以：被告黃健晃有如附表所示施用毒品犯行
    ，經本院以109 年度審易字第1045號裁定送法務部矯正署臺
    北看守所附設勒戒處所執行觀察、勒戒後，認無繼續施用毒
    品之傾向，並於民國110 年9 月13日執行完畢，經臺灣新北
    地方檢察署檢察官為不起訴處分確定。惟扣案之上開物品，
    均檢出含有第二級毒品甲基安非他命成分（其中犯罪事實㈣
    扣案之燈泡1 顆被驗出含有安非他命、甲基安非他命、N,N-
    二甲基安非他命成分) ，此分別有如附表所示鑑定書各1 份
    附卷為憑。爰依刑法第40條第2 項、毒品危害防制條例第18
    條第1 項前段規定，聲請宣告沒收銷燬等語。
二、按違禁物，不問屬於犯罪行為人與否，沒收之；違禁物或專
    科沒收之物得單獨宣告沒收，刑法第38條第1 項、第40條第
    2 項分別定有明文。又按查獲之第一、二級毒品及專供製造
    或施用第一、二級毒品之器具，不問屬於犯罪行為人與否，
    均沒收銷燬之，毒品危害防制條例第18條第1 項前段定有明
    文。
三、經查，本件扣案如附表編號㈠至㈨、物品名稱及數量欄所
    示之物，經送檢驗結果，確含有如附表所示各該毒品成分，
    有如附表所示鑑定書各1 紙在卷可參，而其中附表編號㈤至
    ㈦物品名稱及數量欄所示之物，其外包裝袋與所包裝之甲基
    安非他命，難以完全析離，附表編號㈠至㈣、㈧、㈨、物
    品名稱及數量欄所示之物，則因與所含第二級毒品成分難以
    完全析離，均應認屬查獲之第二級毒品，並為違禁物，皆應
    依毒品危害防制條例第18條第1 項前段併予沒收銷燬之。是
    此部分聲請與首揭規定相符，應予准許。另扣案如附表編號
    ㈤犯罪事實欄所示之吸食器1 組，並未經送驗，難認有聲請
    意旨所稱毒品成分存在；扣案如附表編號㈩物品名稱及數量
    欄所示之物，經檢驗完畢後已無剩餘，有該部分之鑑定書1
    紙在卷可參，自亦無從沒收銷燬，故此2 部分聲請於法未合
    ，應予駁回。
四、爰依刑事訴訟法第455 條之36第1 項前段、第2 項，毒品危
    害防制條例第18條第1 項前段，刑法第40條第2 項之規定，
    裁定如主文。
中    華    民    國   110    年    12    月    2     日
                  刑事第十二庭  法  官  陳志峯
上列正本證明與原本無異。
如不服本裁定，應於裁定送達後5 日內敘明抗告理由，向本院提
出抗告狀。
                                書記官  喻誠德
中    華    民    國   110    年    12    月    2     日
附表：
┌──┬────────────────┬──────────────┬──────────────────┐
│編號│犯罪事實                        │物品名稱及數量              │備註                                │
├──┼────────────────┼──────────────┼──────────────────┤
│ ㈠ │109 年5 月16日23時25分許為警採尿│含殘渣之吸管1 根            │經檢驗含第二級毒品甲基安非他命成分（│
│    │時起回溯96小時內之某時，在不詳地│                            │臺北榮民總醫院109 年6 月24日北榮毒鑑│
│    │點，以不詳之方式，施用第二級毒品│                            │字第C0000000號毒品成分鑑定書，見109 │
│    │甲基安非他命1 次。嗣於同年5 月16│                            │年度毒偵字第3472號卷第44頁）        │
│    │日21時50分許，因形跡可疑，為警在│                            │                                    │
│    │新北市○○區○○路0 段00號前攔查│                            │                                    │
│    │，並當場扣得含有安非他命之吸管1 │                            │                                    │
│    │支，經警採集其尿液送驗後，結果呈│                            │                                    │
│    │安非他命、甲基安非他命陽性反應。│                            │                                    │
├──┼────────────────┼──────────────┼──────────────────┤
│ ㈡ │109 年6 月17日0 時30分許為警採尿│玻璃球1 個                  │經檢驗含第二級毒品甲基安非他命成分（│
│    │時起回溯96小時內之某時，在不詳地│                            │臺北榮民總醫院109 年7 月24日北榮毒鑑│
│    │點，以不詳之方式，施用甲基安非他│                            │字第C0000000號毒品成分鑑定書，見109 │
│    │命1 次。嗣於同年月16日20時40分許│                            │年度毒偵字第4199號卷第43頁）        │
│    │，因其形跡可疑，為警在新北市三重│                            │                                    │
│    │區重新路【聲請書誤載為重陽路】2 │                            │                                    │
│    │段與大同北路口攔查，當場扣得含有│                            │                                    │
│    │安非他命殘渣之玻璃球1 顆，復經其│                            │                                    │
│    │同意採尿送驗，結果呈安非他命、甲│                            │                                    │
│    │基安非他命陽性反應。            │                            │                                    │
├──┼────────────────┼──────────────┼──────────────────┤
│ ㈢ │109 年6 月22日20時許，在新北市○○○○○0 ○                  ○○○○○○○○○○○○○○○○○○○○
○    ○○區○○○路00巷00號2 樓樓梯間，│                            │臺北榮民總醫院109 年8 月4 日北榮毒鑑│
│    │以將甲基安非他命置於玻璃球燃燒吸│                            │字第C0000000號毒品成分鑑定書，見109 │
│    │食煙霧之方式，施用甲基安非他命1 │                            │年度毒偵字第4409號卷第42頁）        │
│    │次。嗣於同日23時17分許，因其倒臥│                            │                                    │
│    │於上址樓梯間，為民眾通報警方到場│                            │                                    │
│    │，當場扣得含有甲基安非他命殘渣之│                            │                                    │
│    │玻璃球1 顆，復經其同意採尿送驗，│                            │                                    │
│    │結果呈安非他命、甲基安非他命陽性│                            │                                    │
│    │反應。                          │                            │                                    │
├──┼────────────────┼──────────────┼──────────────────┤
│ ㈣ │109 年6 月23日23時30分許為警採尿│燈泡1 個                    │經檢驗含第二級毒品安非他命、甲基安非│
│    │時起回溯96小時內之某時，在不詳地│                            │他命、N,N-二甲基安非他命成分（臺北榮│
│    │點，以不詳之方式，施用甲基安非他│                            │民總醫院109 年8 月4 日北榮毒鑑字第C0│
│    │命1 次。嗣於同年月23日21時20分許│                            │060435號毒品成分鑑定書，見109 年度毒│
│    │，因其形跡可疑，為警在新北市三重│                            │偵字第4468號卷第44頁）              │
│    │區中正南路52巷11弄4 號前攔查，當│                            │                                    │
│    │場扣得含有甲基安非他命殘渣之燈泡│                            │                                    │
│    │1 顆，復經其同意採尿送驗，結果呈│                            │                                    │
│    │安非他命、甲基安非他命陽性反應。│                            │                                    │
├──┼────────────────┼──────────────┼──────────────────┤
│ ㈤ │109 年3 月28、29日21時許，在友人│白色或透明晶體1 包（含外包裝│經檢驗含第二級毒品甲基安非他命成分（│
│    │位在新北市三重區正義北路之住所內│袋，驗餘淨重0.1000公克）    │臺北榮民總醫院109 年5 月14日北榮毒鑑│
│    │，以將甲基安非他命置於玻璃球燃燒│                            │字第C0000000號毒品成分鑑定書，見109 │
│    │吸食煙霧之方式，施用甲基安非他命│                            │年度偵字第14265號卷第44頁）         │
│    │1 次。嗣於同年4 月2 日2 時35分許│                            │                                    │
│    │，因其形跡可疑，為警在新北市三重│                            │                                    │
│    │區正義南路與電信街【聲請書誤載為│                            │                                    │
│    │光興街】口攔查，當場扣得甲基安非│                            │                                    │
│    │他命1 包（毛重0.3257公克，驗前淨│                            │                                    │
│    │重0.1031公克）及安非他命吸食器1 │                            │                                    │
│    │組，復經其同意採尿送驗，結果呈安│                            │                                    │
│    │非他命、甲基安非他命陽性反應。  │                            │                                    │
├──┼────────────────┼──────────────┼──────────────────┤
│ ㈥ │109 年7 月27日18時許，在友人位在│白色或透明晶體1 包（含外包裝│經檢驗含第二級毒品甲基安非他命成分（│
│ ㈦ │新北市三重區大同北路之住所內，以│袋，驗餘淨重0.2967公克）    │臺北榮民總醫院109 年9 月3 日北榮毒鑑│
│    │將甲基安非他命置於玻璃球燃燒吸食│                            │字第C0000000號毒品成分鑑定書，見109 │
│    │煙霧之方式，施用甲基安非他命1 次│                            │年度毒偵字第5310號卷第45頁）        │
│    │。嗣於同年7 月29日5 時15分許【聲│                            │                                    │
│    │請書誤載為4 月2 日2 時35分許】，│                            │                                    │
│    │因其形跡可疑，為警在新北市三重區│                            │                                    │
│    │重新路3 段27號前攔查，當場扣得甲│                            │                                    │
│    │基安非他命1 包（毛重0.5888公克，│                            │                                    │
│    │驗前淨重0.2989公克），復經其同意│                            │                                    │
│    │採尿送驗，結果呈甲基安非他命陽性│                            │                                    │
│    │反應【聲請書誤載為安非他命、甲基│                            │                                    │
│    │安非他命陽性反應】。            │                            │                                    │
├──┼────────────────┼──────────────┼──────────────────┤
│ ㈧ │109 年7 月31日某時許，在其友人為│含殘渣之吸管1 根            │經檢驗含第二級毒品甲基安非他命成分（│
│    │在新北市三重區之住處內，以將甲基│                            │臺北榮民總醫院109 年9 月10日北榮毒鑑│
│    │安非他命置於玻璃球燃燒吸食煙霧之│                            │字第C0000000號毒品成分鑑定書，見109 │
│    │方式，施用甲基安非他命1 次。嗣於│                            │年度毒偵字第5355號卷第51頁）        │
│    │同年8 月2 日21時13分許，因其形跡│                            │                                    │
│    │可疑，為警在新北市三重區大同南路│                            │                                    │
│    │17號前攔查，當場扣得摻有甲基安非│                            │                                    │
│    │他命殘渣之吸管1 根，復經其同意採│                            │                                    │
│    │尿送驗，結果呈安非他命、甲基安非│                            │                                    │
│    │他命陽性反應。                  │                            │                                    │
├──┼────────────────┼──────────────┼──────────────────┤
│ ㈨ │109 年8 月14日早上，在其友人位在│含殘渣之吸管2 根            │經檢驗含第二級毒品甲基安非他命成分（│
│    │新北市三重區大同南路住所內，以將│                            │臺北榮民總醫院109 年9 月24日北榮毒鑑│
│    │甲基安非他命置於玻璃球燃燒吸食煙│                            │字第C0000000號毒品成分鑑定書，見109 │
│    │霧之方式，施用甲基安非他命1 次。│                            │年度毒偵字第5773號卷第52頁）        │
│    │嗣於同年月16日14時25分許，因其形│                            │                                    │
│    │跡可疑，為警在新北市三重區正義北│                            │                                    │
│    │路28巷31號前攔查，當場扣得含有甲│                            │                                    │
│    │基安非他命殘渣之吸管2 根，復經其│                            │                                    │
│    │同意採尿送驗，結果呈安非他命、甲│                            │                                    │
│    │基安非他命陽性反應。            │                            │                                    │
├──┼────────────────┼──────────────┼──────────────────┤
│ ㈩ │109 年5 月14日3 時20分許為警採尿│白色晶體1 包（含外包裝袋，驗│經檢驗含第三級毒品氟硝西泮成分（臺北│
│    │時起回溯96小時內之某時，在不詳地│餘淨重0.0000公克）          │榮民總醫院109 年6 月24日北榮毒鑑字第│
│    │點，以不詳之方式，施用甲基安非他│                            │C0000000號【聲請書誤載為109 年2 月26│
│    │命1 次。嗣於同年月13日23時35分許│                            │日北榮毒鑑字第C0000000號】毒品成分鑑│
│    │，因其形跡可疑，為警在新北市三重│                            │定書，見109 年度毒偵字第6220號卷第18│
│    │區正義北路6 號前攔查，當場扣得含│                            │頁）                                │
│    │有氟硝西泮【聲請書誤載為氯硝西畔│                            │                                    │
│    │】成分之白色晶體1 包（毛重0.7845│                            │                                    │
│    │公克，驗前淨重【聲請書誤載為純質│                            │                                    │
│    │淨重】0.5520公克) ，復經其同意採│                            │                                    │
│    │尿送驗，結果呈安非他命、甲基安非│                            │                                    │
│    │他命陽性反應。                  │                            │                                    │
├──┼────────────────┼──────────────┼──────────────────┤
│  │109 年9 月23日晚上某時許，在某戲│殘渣袋1 個、玻璃球1 個      │經檢驗含第二級毒品甲基安非他命成分（│
│    │院內，以不詳之方式，施用甲基安非│                            │臺北榮民總醫院109 年11月9 日北榮毒鑑│
│    │他命1 次。嗣於同日21時10分許，因│                            │字第C0000000號毒品成分鑑定書，見109 │
│    │其形跡可疑，為警在新北市三重區正│                            │年度毒偵字第6702號卷第41頁）        │
│    │義北路6 之1 號8 樓830 室攔查，當│                            │                                    │
│    │場扣得含有甲基安非他命成分之殘渣│                            │                                    │
│    │袋1 個、玻璃球1 個，復經其同意採│                            │                                    │
│    │尿送驗，結果呈甲基安非他命陽性反│                            │                                    │
│    │應。                            │                            │                                    │
└──┴────────────────┴──────────────┴──────────────────┘